【裁判字號】    98,訴,1232
【裁判日期】    981210
【裁判案由】    違反毒品危害防制條例
【裁判全文】
臺灣臺南地方法院刑事判決              98年度訴字第1232號
公  訴  人  臺灣臺南地方法院檢察署檢察官
被      告  乙○○
上列被告因違反毒品危害防制條例案件，經檢察官提起公訴（九
十七年度毒偵字第三一一七、二八四四號、九十八年年度毒偵字
第四五五、五三○、六一四、七二三、一○八二號），被告就犯
罪事實為有罪之陳述，本院合議庭裁定由受命法官進行簡式審判
程序，判決如下：
    主  文
乙○○犯如附表編號1至9所示之施用第一、二級毒品罪，各處如
附表所示之主刑與從刑。應執行有期徒刑肆年，扣案夾鏈袋壹只
沒收。
    事實及理由
一、本案被告乙○○所犯施用第一級毒品與第二級毒品之罪，均
    非死刑、無期徒刑或最輕本刑有期徒刑三年以上之罪，亦非
    高等法院管轄第一審案件，被告就被訴事實為有罪之陳述，
    經告知被告簡式審判程序之旨，並聽取檢察官、被告之意見
    後，本院合議庭裁定進行簡式審判程序，是本案之證據調查
    ，依刑事訴訟法第二百七十三條之二規定，不受同法第一百
    五十九條第一項、第一百六十一條之二、第一百六十一條之
    三、第一百六十三條之一及第一百六十四條至第一百七十條
    規定之限制，合先說明。
二、犯罪事實：
    乙○○前因施用毒品經本院九十三年度毒聲字第四○二號裁
    定執行觀察勒戒，於九十三年八月十一日執行完畢釋放，認
    無繼續施用毒品之傾向，由台灣台南地方法院檢察署檢察官
    於九十三年八月十三日以九十三年度毒偵緝字第二六六號為
    不起訴處分確定。嗣因妨害兵役案件為本院九十五年度簡字
    第四一六號判處有期徒刑三月確定，復因施用毒品為本院九
    十五年度易字第七九八號判處有期徒刑四月確定，經合併執
    行，甫於九十六年四月二十二日執行完畢。詎仍不知悛悔，
    先後於附表所示時間、地點，基於施用第一級毒品海洛因及
    第二級毒品安非他命之犯意，於附表編號1至9所示時、地，
    以附表所示方式，分別施用第一級毒品海洛因及第二級毒品
    安非他命。嗣於附表所示時間先後為警查獲，警方人員經乙
    ○○同意採其尿液送驗結果，其尿液中呈嗎啡或安非他命或
    甲基安非他命陽性反應，因而查獲上情。案經台南市警察局
    第二分局、第三分局及台南縣警察局永康分局報告台灣台南
    地方法院檢察署檢察官偵查起訴。
三、上揭犯罪事實有以下證據資料可資證明：
    (一)附表編號1部分
      1.被告九十七年九月二十日警詢與本院九十八年十一月二
        十六日審理中之自白。
      2.查獲之被告所有夾鍊袋（含殘渣）一只。
      3.台南市警察局第二分局送驗尿液年籍對照表（採尿時間
        ：九十七年九月二十日上午十時三十分）。
      4.詮昕科技股份有限公司九十七年十月一日第00000000號
        濫用藥物尿液檢驗報告（嗎啡陽性反應）。
    (二)附表編號2部分
      1.被告於本院九十八年十一月二十六日審理中之自白。
      2.台南市警察局第二分局送驗尿液年籍對照表（採尿時間
        ：九十七年九月二十日上午十時三十分）。
      3.詮昕科技股份有限公司九十七年十月一日第00000000號
        濫用藥物尿液檢驗報告（安非他命、甲基安非他命陽性
        反應）。
    (三)附表編號3部分
      1.被告九十七年十月九日警詢、九十八年七月二十三日偵
        查與九十八年十一月二十六日本院審理中之自白。
      2.台南市警察局第三分局送驗尿液及年籍對照表（採尿時
        間：九十七年十月九日下午十六時二十五分）。
      3.詮昕科技股份有限公司九十七年十月二十一日第
        7A140016號濫用藥物尿液檢驗報告（安非他命、甲基安
        非他命陽性反應）。
    (四)附表編號4部分
      1.被告九十七年十一月十三日警詢與九十八年十一月二十
        六日本院審理中之自白。
      2.台南市警察局永康分局尿採驗作業管制紀錄清冊（採尿
        時間：九十七年十月十六日凌晨二時十五分）。
      3.長榮大學九十七年十一月二十八日確認報告（安非他命
        與甲基安非他命陽性反應）。
    (五)附表編號5部分
      1.被告於本院九十八年十一月二十六日審理中之自白。
      2.台南市警察局永康分局尿採驗作業管制紀錄清冊（採尿
        時間：九十七年十一月十三日下午四時三十五分）。
      3.長榮大學九十七年十一月二十八日確認報告（嗎啡陽性
        反應）。
    (六)附表編號6部分
      1.被告九十七年十一月十三日警詢與本院九十八年十一月
        二十六日審理中之自白。
      2.台南市警察局永康分局尿採驗作業管制紀錄清冊（採尿
        時間：九十七年十一月十三日下午四時三十五分）。
      3.長榮大學九十七年十一月二十八日確認報告（安非他命
        、甲基安非他命陽性反應）。
    (七)附表編號7部分
      1.被告九十八年一月十五日警詢與本院九十八年十一月二
        十六日審理中之自白。
      2.台南市警察局永康分局送驗尿液編號與真實姓名對照表
        編號名冊（採尿時間：九十八年一月十五日下午十五時
        五十分）。
      3.長榮大學九十八年二月二日確認報告（甲基安非他命陽
        性反應）。
    (八)附表編號8部分
      1.被告九十八年一月二十四日警詢與本院九十八年十一月
        二十六日審理中之自白。
      2.台南市警察局永康分局送驗尿液編號與真實姓名對照表
        編號名冊（採尿時間：九十八年一月二十四日凌晨三時
        五分）。
      3.長榮大學九十八年二月十一日確認報告（安非他命、甲
        基安非他命陽性反應）。
    (九)附表編號9部分
      1.被告九十八年四月二日警詢與本院九十八年十一月二十
        六日審理中之自白。
      2.台南市警察局永康分局送驗尿液編號與真實姓名對照表
        編號名冊（採尿時間：九十八年四月二日下午九時十五
        分）。
      3.長榮大學九十八年四月十四日確認報告（安非他命、甲
        基安非他命陽性反應）。
四、按海洛因、安非他命係毒品危害防制條例第二條第二項第一
    款、第二款所明定之第一級、第二級毒品，禁止非法持有及
    施用。核被告所為如附表編號1至9所示施用海洛因與安非他
    命之行為，係分別違反毒品危害防制條例第十條第一項、第
    二項之施用第一、二級毒品罪。其施用前後持有第一級毒品
    海洛因與第二級毒品安非他命之低度行為，應為其進而施用
    之高度行為所吸收，均不另論罪。所犯如附表編號1至9所示
    各施用第一、二級毒品犯行，犯意各別，應分論併罰。
五、經查，被告前因施用毒品，經執行觀察、勒戒後，認無繼續
    施用毒品之傾向，於九十三年八月十一日釋放，並經台灣台
    南地方法院檢察署檢察官於九十三年八月十三日以九十三年
    度毒偵緝字第二六六號為不起訴處分確定，有台灣高等法院
    被告前案紀錄表在卷足憑，被告於觀察勒戒處分執行完畢釋
    放後，五年內再施用毒品，應依毒品危害防制條例第二十三
    條第二項之規定追訴處罰。又被告前曾因妨害兵役與違反毒
    品危害防制條例案件，分別為本院判處有期徒刑三月與四月
    確定，甫於九十六年四月二十二日執行完畢，已見前述，亦
    有卷附台灣高等法院被告前案紀錄表可稽，其於五年以內故
    意再犯本案附表編號1至9所示有期徒刑以上之罪，均為累犯
    ，均應依刑法第四十七條第一項之規定加重其刑。審酌被告
    於觀察勒戒處分執行完畢，於九十五年間再度施用毒品，復
    再犯本件多次施用毒品犯行，顯見觀察勒戒處分未收成效，
    復審酌其施用毒品在性質上屬自我戕害身心健康之行為，對
    社會大眾尚不致造成重大危害，及其犯罪動機、手段、犯後
    坦承犯行之態度等一切情狀，爰分別量處如附表編號1至9所
    示之刑，並定應執行刑如主文所示。附表編號1警方所查獲
    含殘渣之夾鍊袋一只，雖未據警方檢送，卷內亦無搜索扣押
    筆錄或扣押物品目錄表可資查考，然依被告供述：「該殘渣
    袋是我施用海洛因所剩，我丟在彼撒飯店706室垃圾桶，當
    時警察有查獲帶走」等語（參見本院卷第86頁筆錄），顯為
    被告所有且供其在附表編號1所示時、地施用毒品海洛因所
    用之物，參以查獲之台南縣警察局永康分局員警在查獲後有
    將該殘渣袋取回照相，作為證物，有照片一紙附於警卷可明
    （參見南市警二刑字第0974203172號卷第11頁），顯屬警方
    查扣之證物無誤，應依刑法第三十八條第一項第二款宣告沒
    收。至附表編號4扣案物為全睿騰於查獲當日所購入，非被
    告乙○○所有，已據全睿騰於本院九十八年度易字第四○七
    號九十八年三月三十日審理時供述在卷，全睿騰因持有上開
    第一級毒品海洛因五包與第二級毒品大麻一包，為本院九十
    八年度易字第四○七號判處有期徒刑四月確定，該扣案之第
    一級毒品海洛因五包、大麻一包與電子磅秤一個，已據台灣
    台南地方法院檢察署檢察官以九十八年五月七日甲○瑞丙字
    第26659-26661號處分命令執行沒收銷燬，以上業經調取本
    院九十八年度易字第四○七號、台灣台南地方法院檢察署九
    十八年度執從字第六五○號案卷，核閱無訛，爰不併就該查
    扣之海洛因五包、大麻一包為沒收之諭知，附此說明。
六、據上論結，應依刑事訴訟法第二百七十三條之一第一項、第
    二百九十九條第一項前段、第三百十條之二、第四百五十四
    條，毒品危害防制條例第十條第一項、第二項，刑法第十一
    條前段、第四十七條第一項、第五十一條第五款、第三十八
    條第一項第二款，判決如主文。
本案經檢察官黃信勇到庭執行職務
中    華    民    國    98    年    12    月    10   日
                  刑事第四庭    法  官  林逸梅
以上正本證明與原本無異
如不服本判決應於收受本判決之日起10日內向本院提出上訴書狀
，並應敘述具體理由。如未敘述上訴理由者，應於上訴期間屆滿
後20日內向本院補提理由書狀（均須按他造當事人之人數附繕本
）「切勿逕送上級法院」。
                                書記官  康紀媛
中    華    民    國    98    年    12    月    10   日
附錄所犯法條：
毒品危害防制條例第10條第1項、第2 項
施用第一級毒品者，處6月以上5年以下有期徒刑。
施用第二級毒品者，處3年以下有期徒刑。
┌─────────────────────────────────────────┐
│附表                                                                              │
├──┬──────┬───────────┬──────┬────────────┤
│編號│犯罪時間、地│      查獲情形        │  偵查案號  │     罪名與宣告刑       │
│    │點與行為事實│                      │            │                        │
├──┼──────┼───────────┼──────┼────────────┤
│1   │97年9月19日 │97年9月20日0時許，在台│97年度毒偵字│乙○○施用第一級毒品，累│
│    │20時20分許，│南市中西區○○○街20號│第3117號    │犯，處有期徒刑捌月，查獲│
│    │在台南縣永康│歐風大樓前因涉另案為警│            │之殘渣袋壹只沒收。      │
│    │市○○路176 │逮捕，並經警在彼撒飯店│            │                        │
│    │號彼撒飯店  │706室內之垃圾桶起獲含 │            │                        │
│    │706室，以將 │有毒品殘渣之夾鍊袋一只│            │                        │
│    │海洛因摻入香│而查獲。              │            │                        │
│    │煙點燃吸食方│                      │            │                        │
│    │式，施用第一│                      │            │                        │
│    │級毒品海洛因│                      │            │                        │
│    │一次。      │                      │            │                        │
├──┼──────┼───────────┼──────┼────────────┤
│2   │97年9月19日 │97年9月20日0時許，在台│97年度毒偵字│乙○○施用第二級毒品，累│
│    │某時，在彼撒│南市中西區○○○街20號│第3117號    │犯，處有期徒刑陸月。    │
│    │飯店706室， │歐風大樓前因涉另案為警│            │                        │
│    │以將安非他命│逮捕，並經警於97年9月 │            │                        │
│    │置入玻璃球吸│20日上午10時30分採其尿│            │                        │
│    │食器內，再加│液送驗，呈安非他命與甲│            │                        │
│    │熱使生煙霧而│基安非他命陽性反應而查│            │                        │
│    │吸食之方式，│獲                    │            │                        │
│    │施用第二級毒│                      │            │                        │
│    │品安非他命一│                      │            │                        │
│    │次          │                      │            │                        │
├──┼──────┼───────────┼──────┼────────────┤
│3   │97年10月9日 │97年10月9日15時許，在 │97年度毒偵字│乙○○施用第二級毒品，累│
│    │10時許，在台│台南市○○區○○路六福│第2844號    │犯，處有期徒刑陸月。    │
│    │南市○○路迪│客棧3樓走道，經警盤查 │（扣案海洛因│                        │
│    │諾電子遊戲場│乙○○與全睿騰，查獲海│五小包、大麻│                        │
│    │內，以將安非│洛因五小包、大麻一小包│一小包、電子│                        │
│    │他命置於電燈│、電子磅秤一個、夾鏈袋│磅秤一個、夾│                        │
│    │泡內，再加熱│一只而查獲            │鏈袋一只係另│                        │
│    │燒烤使產生煙│                      │案被告全睿騰│                        │
│    │霧後吸食方式│                      │所有，另案偵│                        │
│    │，施用第二級│                      │查）        │                        │
│    │毒品安非他命│                      │            │                        │
│    │一次        │                      │            │                        │
├──┼──────┼───────────┼──────┼────────────┤
│4   │97年10月16日│97年10月16日0時20 分許│98年度毒偵字│乙○○施用第二級毒品，累│
│    │2時15分許回 │，在台南縣永康市○○路│第455號     │犯，處有期徒刑陸月。    │
│    │溯九十六小時│海洋雙子星遊樂場，陳志│            │                        │
│    │內某時，在台│豪因行跡可疑，經其同意│            │                        │
│    │南縣永康市中│於同日2時15分採其尿液 │            │                        │
│    │華路海洋雙子│送驗，呈安非他命及甲基│            │                        │
│    │星遊樂場，以│安非他命陽性反應而查獲│            │                        │
│    │將安非他命置│                      │            │                        │
│    │入玻璃球內加│                      │            │                        │
│    │熱使生煙霧後│                      │            │                        │
│    │吸食方式，施│                      │            │                        │
│    │用第二級毒品│                      │            │                        │
│    │安非他命一次│                      │            │                        │
├──┼──────┼───────────┼──────┼────────────┤
│5   │97年11月13日│97年11月13日16時許，在│98年度毒偵字│乙○○施用第一級毒品，累│
│    │16時35分回溯│台南縣永康市○○○路  │第614號     │犯，處有期徒刑捌月。    │
│    │26小時內某時│368號前，為警拘提到案 │            │                        │
│    │，在台南縣永│，並經其同意於同日16時│            │                        │
│    │康市復國一號│35 分採尿送驗呈嗎啡陽 │            │                        │
│    │368號佳樂電 │性反應而查獲          │            │                        │
│    │子遊戲場，施│                      │            │                        │
│    │用第一級毒品│                      │            │                        │
│    │海洛因一次  │                      │            │                        │
├──┼──────┼───────────┼──────┼────────────┤
│6   │97年11月13日│97年11月13日16時許，在│98年度毒偵字│乙○○施用第二級毒品，累│
│    │10時許，在台│台南縣永康市○○○路  │第614號     │犯，處有期徒刑陸月。    │
│    │南縣永康市復│368號前，為警拘提到案 │            │                        │
│    │國一號368號 │，並經其同意於同日16時│            │                        │
│    │佳樂電子遊戲│35 分採尿送驗呈安非他 │            │                        │
│    │場，以將安非│命及甲基安非他命陽性反│            │                        │
│    │他命置於玻璃│應而查獲              │            │                        │
│    │球吸食器內，│                      │            │                        │
│    │再加熱燒烤使│                      │            │                        │
│    │生煙霧而吸食│                      │            │                        │
│    │方式，施用第│                      │            │                        │
│    │二級毒品安非│                      │            │                        │
│    │他命一次    │                      │            │                        │
├──┼──────┼───────────┼──────┼────────────┤
│7   │98年1月13日 │98年1月15日15時30 分許│98年度毒偵字│乙○○施用第二級毒品，累│
│    │16時許，在  │，在台南縣永康市北灣里│第530號     │犯，處有期徒刑陸月。    │
│    │台南市東區○○○○路1102 巷17弄1號前│            │                        │
│    │里裕豐街84巷│，行跡可疑，經其同意於│            │                        │
│    │23號之4住處 │同日15時50分採其尿液送│            │                        │
│    │，以將安非他│驗，呈甲基安非他命陽性│            │                        │
│    │命置入燈泡吸│反應而查獲            │            │                        │
│    │食器內，再加│                      │            │                        │
│    │熱使生煙霧而│                      │            │                        │
│    │吸食方式，施│                      │            │                        │
│    │用第二級毒品│                      │            │                        │
│    │安非他命一次│                      │            │                        │
├──┼──────┼───────────┼──────┼────────────┤
│8   │98年1月23日 │98年1月24日1時50分，在│98年度毒偵字│乙○○施用第二級毒品，累│
│    │19時許，在  │台南縣永康市○○路與小│第723號     │犯，處有期徒刑陸月。    │
│    │台南市○○○○○路口，為警盤查，並經│            │                        │
│    │路某家遊藝場│其同意於同日凌晨3時5分│            │                        │
│    │內，以將安非│採尿送驗，呈安非他命及│            │                        │
│    │他命置入玻璃│甲基安非他命陽性反應而│            │                        │
│    │球吸食器內，│查獲                  │            │                        │
│    │以打火機燒烤│                      │            │                        │
│    │加熱使生煙霧│                      │            │                        │
│    │而吸食方式，│                      │            │                        │
│    │施用第二級毒│                      │            │                        │
│    │品安非他命一│                      │            │                        │
│    │次          │                      │            │                        │
├──┼──────┼───────────┼──────┼────────────┤
│9   │98年4月1日21│98年4月1日21時許，在台│98年度毒偵字│乙○○施用第二級毒品，累│
│    │時許，在台南│南縣仁德鄉○○路○段與│第1082號    │犯，處有期徒刑陸月。    │
│    │縣仁德鄉○○○○○路口，因毒品案被通│            │                        │
│    │路二段與龍保│緝，為警逮捕，並經警於│            │                        │
│    │路口，以將安│翌日21時15分採其尿液送│            │                        │
│    │非他命置入玻│驗，呈安非他命及甲基安│            │                        │
│    │璃球吸食器內│非他命陽性反應而查獲  │            │                        │
│    │，再以打火機│                      │            │                        │
│    │加熱使生煙霧│                      │            │                        │
│    │而吸食方式，│                      │            │                        │
│    │施用第二級毒│                      │            │                        │
│    │品安非他命一│                      │            │                        │
│    │次          │                      │            │                        │
└──┴──────┴───────────┴──────┴────────────┘


司法院資訊處製作；財團法人民間司法改革基金會備份。
